【裁判字號】    98,交聲,1784
【裁判日期】    980612
【裁判案由】    違反道路交通管理處罰條例聲明異議
【裁判全文】
臺灣臺北地方法院交通事件裁定        98年度交聲字第1784號
異  議  人
即受處分人    甲○○
上列異議人因違反道路交通管理處罰條例案件，對於臺北市交通
事件裁決所民國98月5月1日所為北市裁罰字第裁22-1AD663105號
處分，聲明異議，本院裁定如下：
    主  文
異議駁回。
    理  由
一、按汽車駕駛人在設有禁止停車標誌、標線之處所停車，處新
    臺幣（下同）6百元以上1千2百元以下罰鍰，道路交通管理
    處罰條例第56條第1項第4款定有明文。
二、本件異議人即受處分人甲○○所有車牌號碼AIG-801號重型
    機車，於民國98年3月19日11時3分許，停放在臺北市○○街
    180號周邊騎樓，經臺北市停車管理工程處人員認為受處分
    人有「在設有禁止停車標誌之處所停車」之違規行為，乃依
    道路交通管理處罰條例第56條第1項第4款之規定逕行製單舉
    發，嗣異議人於舉發單所載應到案日期前申訴，經原處分機
    關函請舉發機關調查結果，仍認受處分人所有被舉發重型機
    車違反前開規定，原處分機關乃於98年5月1日依道路交通管
    理處罰條例第56條第1項第4款之規定，裁處罰鍰6百元之事
    實，有臺北市政府交通局舉發違反道路交通管理事件通知單
    、舉發照片2幀、臺北市停車管理工程處書函、臺北市交通
    事件裁決所違反道路交通管理事件裁決書在卷可按。
三、受處分人異議意旨略以：臺北市停車管理工程處在回函前才
    在饒河街觀光牌坊貼上騎樓禁止停車標誌牌，且臺北市停車
    管理工程處之官方網站上並未規定饒河街內之騎樓禁止停車
    云云。
四、經查，受處分人並不否認於上開時、地停放機車之行為，惟
    辯稱：停車時該處並無禁止停車標誌牌標誌云云。然查依臺
    北市停車管理工程處98年4月20日北市停管字第 0983216130
    0 號函可知，上開路段係屬實施「機車退出騎樓」之禁止停
    車範圍，並已於饒河街（30號至226號）沿線設置5面「騎樓
    禁止停車」標誌牌。且為使民眾能充分瞭解實施管制路段範
    圍，並以箭頭指示禁停範圍供車輛駕駛人遵循。又依採證照
    片所示，受處分人確有於禁止停車處所停車之事實，而另張
    同日同時拍攝之照片並顯示附近柱子上確有張貼「騎樓禁止
    停車」標誌牌，且標誌已斑駁，可證受處分人辯稱禁止停車
    標誌係新貼云云並不足採。是受處分人前開所辯，要屬卸責
    之詞，不足採信。從而，本件受處分人有在設有禁止停車標
    誌之處所停車之違規行為，堪以認定。
五、綜上所述，原處分機關認定受處分人於上開時、地在設有禁
    止停車標誌處所停車之違規行為，應堪認定，而依據首開道
    路交通管理處罰條例之規定，裁處罰鍰6百元，核無不當。
    本件異議無理由，應予以駁回。
據上論斷，應依道路交通案件處理辦法第19條，裁定如主文。
中    華    民    國    98    年     6    月    12    日
                  交通法庭法  官    廖紋妤
如不服本裁定應於送達後5日內向本院提出抗告狀
上正本證明與原本無異。
                          書記官    林妙穗
中    華    民    國    98    年     6    月    12    日


司法院資訊處製作；財團法人民間司法改革基金會備份。
